臺灣新竹地方法院交通事件裁定　　　　 94年度交聲字第175號
移送機關即
原處分機關　交通部公路總局新竹區監理所新竹市監理站
異　議　人
即受處分人　甲○○
上列異議人即受處分人因違反道路交通管理處罰條例案件，對於
交通部公路總局新竹區監理所新竹市監理站民國九十四年五月二
十日竹監三字第裁五一－Ｅ00000000號違反道路交通管
理事件裁決書處分，聲明異議，本院裁定如下：
    主  文
異議駁回。
    理  由
一、異議意旨略以：異議人依據「機慢車兩段左轉」之規定，由
    寶山路左轉行駛至食品路第一段必須在食品路與西大路口暫
    停等綠燈後，再行駛前進，異議人依法行事並無不可為法所
    許。次查寶山路左轉至食品路並未有禁止「機慢車兩段左轉
    」之限制或指標，異議人所作所為並無違反法規。又查食品
    路與西大路口並無畫出待轉區之格子，所以不能認定不遵守
    交通標線之指示，違規不能成立。爰依法聲明異議，請求撤
    銷原處分等語。
二、原處分意旨略以：異議人即受處分人甲○○所有車號ＡＰＬ
    －○○九號車於九十三年七月二十八日上午五時五十四分許
    在新竹市○○路與食品路口處為新竹市警察局交通隊舉發不
    遵守道路標線之指示，並填掣開竹市警交字第Ｅ00000
    000號違規單移送交通部公路總局新竹區監理所新竹市監
    理站處理在案，詎本案異議人於舉發通知單應到案日期內向
    交通部公路總局新竹區監理所新竹市監理站提出申訴，交通
    部公路總局新竹區監理所新竹市監理站於九十三年九月二十
    三日以稽違九三三○○二三二四號函轉舉發單位查證，新竹
    市警察局即於九十三年九月二十七日以竹市警交字第○九三
    ○○四七五三三號函查覆：「…本案經查證結果，違規事實
    十分明確，舉發無訛，並附採證照片，違規車輛為第二車道
    無訛，依第一張採證照片顯示該車係紅燈亮後二十七點六秒
    及第二張採證照片係紅燈亮後二十八點六秒超越停止線，…
    」。交通部公路總局新竹區監理所新竹市監理站即於九十四
    年九月二十日逕行依據所舉發之違規事實、違反道路交通管
    理事件統一裁罰基準及處理細則第四十三條、第四十四第一
    項、第六十一條規定，掣開竹監三字第裁五一－Ｅ0000
    0000號違反道路交通管理事件裁決書，認異議人於九十
    三年七月二十八日上午五時五十四分許，在新竹市○○路與
    食品路口處有不遵守道路交通標線之指示之違規行為，裁罰
    異議人罰鍰新臺幣（下同）九百元整。並於當日將裁決書寄
    交異議人完成送達程序；且本案經舉發單位查證結果，異議
    人係超越停止線，違規事實十分明確，舉發無訛，並附有採
    證照片，事證明確，與異議人所陳未依兩段式左轉之訴求不
    合等語。
三、按「駕駛人駕駛車輛或行人在道路上，應遵守道路交通標誌
    、標線、號誌之指示、警告、禁制規定，並服從執行交通勤
    務之警察或依法令執行指揮交通及交通稽查任務人員之指揮
    」、「汽車駕駛人，駕駛汽車有不遵守道路交通標誌、標線
    、號誌之指示者，而本章各條無處罰之規定者，處新臺幣（
    下同）九百元以上一千八百元以下罰鍰。」，道路交通管理
    處罰條例第四條第一項、第六十條第二項第三款分別定有明
    文。
四、經查：
（一）異議人於九十三年七月二十八日上午五時五十四分許駕駛
      所有車號ＡＰＬ－○○九號重機車，行經新竹市○○路與
      食品路交岔口，且該交岔口未設有兩段式左轉之標誌，亦
      無規劃待轉區，已據異議人於本院訊問時自承無訛，另據
      證人即新竹市警察局舉發警員羅朱龍於本院結證稱：本件
      路口沒有待轉區，異議人可以直接左轉等語綦詳，並有違
      規採證照片二張附卷可佐，堪信屬實。另據證人羅朱龍證
      稱：本件系爭路口，駕駛人本可直接左轉，若依兩段式左
      轉，亦無不法，但不可在各該路口紅燈時，超越停止線，
      停在斑馬線後方與停止線之間等語，是以，異議人既依機
      慢車兩段左轉之方式，欲由新竹市○○路行駛至食品路與
      西大路交岔路口，再由食品路直駛，為兩段式左轉方式前
      進，自應遵循該路段之道路交通標誌、標線、號誌之指示
      。
（二）異議人於本院九十四年十一月二十八日下午二時三十分庭
      訊陳稱：他當時是因為載東西怕危險，採兩段式左轉等語
      。本件互核舉發現場採證照片二張所示可知，異議人當時
      騎乘機車承載長度超過機車兩把手寬度之長條木材，確有
      異議人所述因載負大型物品之情事，另關於異議人當時行
      車之確實位置，其所駕駛之車號ＡＰＬ－○○九號重機車
      ，駛入上開食品路時，係行駛於該路段外側車道上，而停
      止線後方設有機車停等區線，其左方尚有車號八Ｅ－二二
      七五號自小客車一輛。再者，上開交岔口食品路直行方向
      之行車管制號誌燈號顯示圓形紅燈，準此，直行車輛應禁
      止通行，不得超越停止線或進入路口。然查，異議人當時
      雖駕車已行駛在食品路直行車道上，但仍於圓形紅燈亮後
      二十七秒六及二十八點六秒，以時速六公里行駛而超越停
      止線，此經證人羅朱龍於本院訊問時證稱：該路口紅燈倒
      數時間，在離峰時約六十秒，尖峰時約八十秒，感應線是
      設置在停止線下方，異議人在紅燈時仍有前進超越停止線
      之情事而遭感應拍照舉發等語明確，並有舉發採證照片為
      證，從而，異議人之車輛既已行駛於食品路直行車道上，
      自應遵循直行車道之行車管制號誌燈號駕駛，面對紅燈當
      不得超越停止線或進入路口，異議人卻於紅燈亮後超越停
      止線，其不遵守道路交通標誌標線號誌之指示之違規事實
      至為明顯，不得以其係兩段式左轉作為規避本件紅燈越線
      之理由。
五、綜上所述，異議人甲○○於違反道路交通管理事件裁決書所
    載時間、地點，有駕駛車號ＡＰＬ－○○九號重機車不遵守
    道路交通標線之指示之違規行為，堪可確認，而異議人之異
    議理由尚不足取，原處分機關依首揭法條裁處罰鍰九百元，
    並無違誤，應予維持。本件異議為無理由，應予駁回。
六、據上論斷，應依道路交通案件處理辦法第十九條，裁定如主
    文。
中　　華　　民　　國　　94　　年　　12　　月　　15　　日
                  交通法庭法　官　劉兆菊
以上正本證明與原本無異。
如不服本裁定，應於裁定送達後5日內向本院提出抗告狀。
中　　華　　民　　國　　94　　年　　12　　月　　20　　日
                          書記官　龔紀亞
